【裁判字號】    91,上訴,1832
【裁判日期】    920226
【裁判案由】    違反毒品危害防制條例
【裁判全文】
臺灣高等法院高雄分院刑事判決                  九十一年度上訴字第一八三二號
    上  訴  人
    即  被  告  乙○○  男  二.
    指定辯護人  本院公設辯護人  孫妙岑
右上訴人因違反毒品危害防制條例案件，不服臺灣高雄地方法院九十年度訴字第一三
一四號中華民國九十一年九月二十日第一審判決（起訴案號：臺灣高雄地方法院檢察
署九十年度偵緝字第五五八號），提起上訴，本院判決如左：
      主  文
上訴駁回。
      事  實
一、乙○○曾於民國（下同）八十三年間，因竊盜案件，經臺灣高雄地方法院於八十
    三年三月三十一日，以八十三年度少易字第一七號判決判處有期徒刑八月，緩刑
    三年確定；嗣於緩刑期內之八十四年間，又因違反麻醉藥品管理條例，經臺灣高
    雄地方法院於八十五年一月三十日，以八十五年度易字第一六七號判決判處有期
    徒刑四月確定，上開緩刑宣告經臺灣高雄地方法院於八十五年五月一日，以八十
    五年度撤緩字第三八號裁定撤銷，二罪後接續執行，於八十五年十一月三十日執
    行完畢出監，詎仍不知悔改，復基於意圖營利販賣第二級毒品安非他命之概括犯
    意，以電話號碼為0000000000號之行動電話為聯絡工具，分別於八十
    九年十月九日下午三時許、同年十月十三日下午七時許、同年十月十六日下午四
    時許，在高雄市○○區○○街四七四號三樓電梯門口，各以一次新台幣（下同）
    一千元之代價，連續販賣第二級毒品安非他命予李宗憲三次，牟取販賣毒品所得
    共三千元。嗣李宗憲因案遭通緝，於同年十月十六日下午五時三十分許，在高雄
    縣鳳山市○○路二八五之三號四樓為警查獲，並於其身上扣得第二級毒品安非他
    命一包，經警向其詢問毒品來源，李宗憲供出係向乙○○購買，並帶同警方前往
    上開地址查察，當場在該址門口查獲乙○○非法持有第二級毒品安非他命三小包
    ，嗣乙○○帶同警方至該址其所居住之三零一室搜索，又在甲花板上搜得第二級
    毒品安非他命三包（連同前查獲之三包安非他命合計驗前毛重十二點二公克、驗
    後毛重十二點一公克）、其所有供預備販賣毒品所用空夾鏈袋六百三十二個、其
    所有供販賣毒品所用電子磅秤一個及供聯絡販賣毒品事宜所用之0000000
    000之行動電話一具。
二、案經高雄市政府警察局前鎮分局移送臺灣高雄地方法院檢察署檢察官偵查起訴。
      理  由
一、本件原審訊據上訴人即被告乙○○固坦承上開扣案物品皆為其所有，惟矢口否認
    有何販賣安非他命予李宗憲施用之情，辯稱：係李宗憲無毒品來源，遂交錢予伊
    ，由伊出面購得安非他命後，再將之轉交予李宗憲，伊並無牟利意圖，另於伊住
    處查獲之毒品係自己吸食所用、空夾鏈袋係因裝填毒品之袋子常破損，故買來更
    換之用，且一次大量購買較便宜、另電子磅秤係怕販賣者偷斤減兩自行秤重用云
    云。
二、經查：
（一）右揭被告販賣安非他命予李宗憲施用之情，業據證人李宗憲於警訊中供稱：我
      總共向綽號「龍仔」購買過三次安非他命毒品，第一次於八十九年十月九日下
      午十五時許、第二次於同年十月十三日晚上十九時許、第三次於今（十月十六
      日）下午十六時許，每次均以一千元購得安非他命一包，我都是打龍仔的「0
      000000000」大哥大與他聯絡，他就會叫我到他的住處門口時在打大
      哥大告訴他，他便會從他的住處開樓下大門讓我進入，我就坐電梯到三樓，電
      梯門口打開他就在電梯門口等我並一手交錢一手交安非他命，我三次均在高雄
市○○街四七四號三樓電梯口向他購買安非他命等語甚詳，並當面指認該阿龍
      男子，確為被告無訛（見高雄市政府警察局前鎮分局刑案偵查卷宗第四、五頁
      ），而李宗憲為警查獲時，由其身上口袋搜得第二級毒品安非他命等物，且其
      本身亦不否認有施用毒品慣習（同見上開警卷第四、五頁），則其指證被告販
      賣毒品之情，尚非無故，且販賣毒品罪責甚重之情，應為眾所明知，倘非被告
      果有販賣之舉，李宗憲豈有僅因欲獲減刑寬典，而任意指述被告涉有販賣毒品
      犯行，亦有疑問，另被告遭逮捕及查扣毒品之事實，業據證人即當日查獲被告
      之員警林有財、連炳堯到庭證述：我們逮捕通緝犯李宗憲後，在他身上搜得一
      包安非他命，詢問毒品來源，他說是向一位綽號叫「龍仔」的人購買的，後他
      帶我們到高雄市○○街四七四號三樓，我們剛好在電梯口看到乙○○手持毒品
      ，並在他居住之三零一室搜得扣案物品等語明確（見原審法院九十一年一月二
      十九日、同年八月二十二日訊問筆錄），而查扣之行動電話號碼為00000
      00000號，亦核與證人李宗憲前述與被告聯絡購買毒品撥打之電話號碼相
      符，是其指述被告販毒之證詞，難認為虛捏，應屬可信。
（二）被告初於警訊中辯稱：交付予李宗憲之安非他命，係合資出錢購買而來，後於
      原審審理中稱：係因李宗憲沒處購買毒品，所以拿錢給我叫我去買，買回後再
      將他所購買的部分撥給他（見原審法院九十年七月九日訊問筆錄），則被告究
      係與李宗憲合資購買毒品，亦或係因李宗憲缺乏毒品來源而代其購之，前後所
      述已有不符，且證人李宗憲於警訊中明確陳明取得毒品之方式係一手交錢，一
      手交安非他命，已如前所述，此與被告所辯合資購買或代買毒品須係先給付金
      錢，待被告另向他人購得毒品後再予交付亦有所不同，再於被告處所查獲狀似
      安非他命結晶體六小包、夾鏈袋六百七十七個、電子磅秤等物，該結晶體經送
      請高雄醫學大學附設中和紀念醫院檢驗結果，認甲基安非他命呈陽性反應（驗
      前毛重十二‧二公克、驗後毛重十二‧一公克），有該醫院九十年六月二十九
      日，編號九００六─七二檢驗報告一份附卷可稽，對此被告雖辯稱該安非他命
      係供自己吸食，夾鍊袋係裝填毒品所用，磅秤則係用來秤買回毒品之重量是否
      相當云云，惟安非他命毒品早經政府嚴加取締，物稀價昂，而被告除於審理中
      自承月收入僅約二、三餘萬元外（見原審法院九十年七月九日訊問筆錄），前
      亦稱須與他人合資始足以購買毒品，顯見其經濟狀況早已不佳，縱有施用毒品
      ，自當量力購買少量安非他命以求解癮，始符常情，怎會耗資一次購買六包，
      且重量達十二公克之前開毒品施用，已足令人起疑；再扣案夾鍊袋，縱認係被
      告為施用毒品自行包裝所需，惟其數量多達近七百個，亦遠超過吸毒者自行使
      用之量；又單純施用毒品者，因購買毒品重量甚微，會為此購買電子磅秤秤重
      ，亦與常情有悖，是其前開所辯均難令人採信，該夾鍊袋及電子秤係供被告分
      裝安非他命所用之情，堪已認定。
（三）近年來安非他命危害社會日益嚴重，治安機關對於查緝非法販賣及吸用安非他
      命等工作，無不嚴加執行，各傳播媒體對政府大力掃除安非他命之決心亦再三
      報導，且販賣安非他命法定刑非輕，設若無利可圖，衡情當無甘冒被查獲移送
      法辦、負擔重刑責之危險，而無代價代人調取或交付安非他命供人吸食之理？
      且被告所交付予李宗憲之安非他命，每次均一千元，此與一般商業行為之買賣
      情形相符（如僅係一般之調貨，是以成本計算，數量金額應不會均以千元計）
      ，準此，被告前後有償多次交付安非他命予李宗憲，應確有營利之意圖至明，
      是被告否認牟利云云，自非可採。
（四）綜上所述，被告前開辯解為圖卸刑責之詞，不足採信。本件事證已臻明確，被
      告確有販賣安非他命與李宗憲之情，洵堪認定。
（五）至被告雖自承八十九年十月十六日下午五時三十分許，因李宗憲撥打電話欲向
      其索討安非他命，其攜帶毒品正欲出門交付時即遭警查獲，此一透過施用毒品
      者與販毒者聯絡購買毒品事宜，待販毒者現身欲交付毒品時，當場加以逮捕，
      亦確為警方追查販毒案件常用之手法，實務上認此因遭警逮捕而為完成之販毒
      行為，應構成販賣毒品未遂之行為，惟本件訊據前開查獲被告之員警林有財、
      連炳堯皆否認有授意李宗憲撥打電話向被告購買毒品，藉以引誘被告現身之情
      ，是查無積極證據可佐被告前開自白是否與事實相符，依罪疑為輕之原則，難
      認查獲當時被告有何販賣毒品未遂之行為，附此敘明。
三、按安非他命係毒品危害防制條例第二條第二項所定之第二級毒品，被告意圖營利
    販賣安非他命，核其所為，係犯毒品危害防制條例第四條第二項之販賣第二級毒
    品既遂罪。被告先後三次販賣第二級毒品犯行，時間緊接，犯罪構成要件相同，
    顯係基於概括犯意反覆為之，為連續犯，應以一罪論，除法定刑無期徒刑部分不
    得加重其刑外，其餘有期徒刑、罰金部分並依法加重其刑。被告持有第二級毒品
    安非他命後進而販賣，其持有第二級毒品之低度行為，應為販賣第二級毒品之高
    度行為所吸收，不另論罪。再被告曾於八十三年間，因竊盜案件，經臺灣高雄地
    方法院於八十三年三月三十一日，以八十三年度少易字第一七號判決判處有期徒
    刑八月，緩刑三年確定；嗣於緩刑期內之八十四年間，又因違反麻醉藥品管理條
    例，經臺灣高雄地方法院於八十五年一月三十日，以八十五年度易字第一六七號
    判決判處有期徒刑四月確定，上開緩刑宣告經臺灣高雄地方法院於八十五年五月
    一日，以八十五年度撤緩字第三八號裁定撤銷，二罪後接續執行，於八十五年十
    一月三十日執行完畢出監，有台灣高等法院被告全國前科紀錄表、台灣高雄地方
    法院檢察署刑案資料查註紀錄表各一紙在卷足參，其於上開刑之執行完畢後，五
    年內再犯本件有期徒刑以上之罪，為累犯，除本刑為無期徒刑部分不得加重外，
    其餘部分應依刑法第四十七條規定加重其刑，並遞加重之。
四、原審因依毒品危害防制條例第四條第二項、第十八條第一項前段、第十九條第一
    項，刑法第十一條前段、第五十六條、第四十七條、第三十八條第一項第二款之
    規定，並審酌被告連續販賣安非他命予他人施用，戕害他人之身心，助長毒品氾
    濫，且犯後未坦承犯行，態度不佳等情，本不宜寬待，惟念其販賣次數及期間非
    長、所得不多等一切情狀，量處有期徒刑柒年陸月。扣案之第二級毒品安非他命
    六包（驗前毛重十二‧二公克、驗後毛重十二‧一公克），屬毒品危害防制條例
    所定之毒品，已如前述，應依毒品危害防制條例第十八條第一項前段之規定，不
    問屬於犯人與否，宣告沒收並銷燬之，因鑑驗耗失之安非他命，自無庸沒收銷燬
    。扣案0000000000電話一具、電子磅秤一個，係被告所有供販賣毒品
    所用之物，應依毒品危害防制條例第十九條第一項沒收之。空夾鍊袋六百三十二
    個係被告所有供販賣毒品預備之物，爰依刑法第三十八條第一項第二款宣告沒收
    。另被告三次販賣毒品所得三千元，應依毒品危害防制條例第十九條第一項之規
    定宣告沒收，如全部或一部不能沒收時，以其財產抵償之。並敘明至扣案之第一
    級毒品海洛因十二包（毛重十六點九公克）、自製海洛因壓塊器一台、葡萄糖粉
    二包、計算機一台與本件販賣第二級毒品安非他命犯行並無關聯，另扣案之剷管
    四支及吸食器二支，因被告堅稱係供施用毒品之用，且其亦確有施用毒品慣習，
    可參前開前科紀錄表，其曾多次接受毒品觀察、勒戒及強制戒治處分程序自明，
    是亦與本件無涉，自均不予宣告沒收。認事用法，核無不合，量刑亦屬妥適。被
    告上訴意旨，未具理由，空言指摘原判決不當，為無理由，應予駁回。
五、被告經合法傳喚，無正當之理由不到庭，爰不待其陳述，逕行判決。
據上論結，應依刑事訴訟法第三百六十八條、第三百七十一條，判決如主文。
本案經檢察官王登榮到庭執行職務。
中      華      民      國    九十二    年      二      月    二十六    日
                              臺灣高等法院高雄分院刑事第九庭
                                  審判長法官  張明松
                                        法官  張盛喜
                                        法官  任森銓
右正本證明與原本無異。
如不服本判決應於收受本判決後十日內向本院提出上訴書狀，其未述上訴理由者，
並得於提起上訴後十日內向本院補提理由書狀（均須按他造當事人之人數附繕本)「
切勿逕送上級法院」。
                                      書記官  施耀程
中      華      民      國    九十二    年      三      月      三      日
附錄：本判決論罪科刑法條：
毒品危害防制條例第四條第二項
製造、運輸、販賣第二級毒品者，處無期徒刑或七年以上有期徒刑，得併科新台幣七
百萬元以下罰金。
                                                                    Ａ


司法院資訊處製作；財團法人民間司法改革基金會備份。
